【裁判字號】    98,審聲,243
【裁判日期】    980721
【裁判案由】    停止執行
【裁判全文】
臺灣高雄地方法院民事裁定             98年度審聲字第243號
聲  請  人  甲○○
相  對  人  國泰世華商業銀行股份有限公司
法定代理人  乙○○
當事人間聲請停止執行事件，本院裁定如下：
    主  文
聲請人供擔保新臺幣壹拾伍萬元後，本院九十八年度司執字第四
五０五七號強制執行事件於本院九十八年度審訴字第一五九四號
第三人異議之訴事件判決確定前，應暫予停止。
    理  由
一、聲請意旨略以：相對人執本院92年7 月28日92雄院貴民修90
    執字第21628 號債權憑證，向本院聲請就聲請人所有坐落在
    高雄市○○區○○段31地號、應有部分萬分之104 之土地暨
    其上75建號即門牌號碼高雄市○○區○○街71號4 樓建物所
    有權全部及該建物共同使用部分即同段171 建號、應有部分
    萬分之80之建物（下稱系爭不動產）強制執行，經本院以98
    年度司執字第45057 號強制執行事件受理，並查封系爭不動
    產在案。惟上開債務原為訴外人即聲請人父親王寶堂之保證
    債務，相對人早於89年間即對王寶堂聲請核發支付命令，嗣
    王寶堂於93年7 月24日死亡而由聲請人繼承，該筆債務屬繼
    承開始前即已發生代負履行責任之保證債務，而王寶堂之遺
    產僅有新台幣（下同）20,400元之投資1 筆，由聲請人繼承
    該筆債務顯失公平，依民法繼承編施行細則第1 條之3 第2
    項之規定，聲請人僅以所得遺產為限負清償責任。而上開不
    動產乃聲請人於93年3 月間自行購買，為聲請人之固有財產
    ，相對人不得對系爭不動產為強制執行，聲請人業以此為由
    提起第三人異議之訴，現由本院以98年度審訴字第1594號民
    事事件受理在案，爰依強制執行法第18條第2 項之規定，聲
    請准供擔保後停止強制執行。
二、按有回復原狀之聲請，或提起再審或異議之訴，或對於和解
    為繼續審判之請求，或提起宣告調解無效之訴，撤銷調解之
    訴，或對於法院依強制執行法第4 條第1 項第5 款之裁定提
    起抗告時，法院因必要情形或依聲請定相當並確實擔保，得
    為停止強制執行之裁定，強制執行法第18條第2 項定有明文
    。又法院裁定准許停止強制執行所定之擔保金，係備供債權
    人因停止執行所受損害之賠償，其數額應依標的物停止執行
    後，債權人未能即時受償或利用該標的物所受之損害額，或
    其因另供擔保強制執行所受之損害額定之，非以標的物之價
    值或其債權額為依據（最高法院91年度台抗字第429 號裁定
    意旨參照）。
三、經查：聲請人係以系爭債務屬繼承開始前已發生代負履行責
    任之保證債務，由其繼續履行顯失公平，其僅以所得遺產為
    限負清償責任，系爭不動產為其固有財產，相對人不得對系
    爭不動產為強制執行為由，提起第三人異議之訴，聲請停止
    本院98年度司執字第45057 號強制執行程序，此經本院調取
    上開執行事件卷宗及本院98年度審訴字第1594號第三人異議
    之訴事件卷宗核閱屬實，是聲請人聲請停止執行，即屬有據
    。又相對人聲請強制執行之債權額本金為695,309 元，及自
    民國91年1 月19日起至清償日止，按週年利率9.45% 計算之
    利息，暨自91年1 月19日起至清償日止，按上開利率20% 計
    算之違約金，計算至98年7 月16日止，相對人之債權額總計
    1,286,669 元，而系爭不動產之鑑價金額為3,623,150 元，
    相對人僅為普通債權人，上開強制執行程序僅進行至現場查
    封及鑑價，本院審酌相對人因遲延受償，可能受有之利息損
    害、物價上漲之損失及其他預期利益，並參酌現今之社會經
    濟狀況及本案爭點在於聲請人就系爭保證債務是否僅負限定
    責任，且本案訴訟屬不上訴至第三審之事件，依其爭執之難
    易程度其訴訟期間評估約需2 年等情狀，酌定本件之擔保金
    額為15萬元。
四、依強制執行法第18條第2項，裁定如主文。
中    華    民    國    98    年    7     月    21    日
                      民事第二庭法  官  黃悅璇
正本證明與原本無異。
如不服本裁定應於送達後10日內向本院提出抗告狀，並繳納裁判
費新台幣1,000元。
中    華    民    國    98    年    7     月    21    日
                                書記官  林昭吟


司法院資訊處製作；財團法人民間司法改革基金會備份。
